臺灣士林地方法院刑事判決　　　　　　　　　　　　　九十二年度易字第八六號
　　公　訴　人　臺灣士林地方法院檢察署檢察官
　　被　　　告　甲○○
右列被告因違反毒品危害防制條例案件，經檢察官提起公訴（九十二年度毒偵字第五
三九號），本院於訊問被告後，被告為認罪之答辯，經裁定認為宜以簡式審判程序審
理並判決如左：
    主  文
甲○○連續施用第二級毒品，累犯，處有期徒刑捌月。扣案之第二級毒品安非他命壹
包（驗餘淨重零點零玖公克）及第二級毒品大麻壹包（淨重零點捌貳公克）均沒收銷
燬。扣案之安非他命吸食器壹組及大麻外包裝（重零點公克）均沒收。
    事  實
一、甲○○前於民國八十六年間，因違反麻醉藥品管理條例案件，經臺灣臺北地方法
    院判處有期徒刑五月確定，於八十七年三月三十日執行完畢；再因違反麻醉藥品
    管理條例案件，經臺灣臺北地方法院判處有期徒刑六月，經上訴後為臺灣高等法
    院駁回上訴確定，於八十七年九月二十六日易科罰金執行完畢；嗣因違反槍砲彈
    藥刀械管制條例案件，經臺灣高等法院判處有期徒刑十月確定，於八十九年二月
    一日執行完畢；末因犯妨害自由等罪，經臺灣臺北地方法院判處有期徒刑五月確
    定，甫於九十一年五月二十五日執行完畢。其又因施用第二級毒品安非他命，經
    觀察、勒戒後，認無繼續施用毒品之傾向，由臺灣板橋地方法院檢察署檢察官於
    八十八年三月二十三日，以八十八年度偵字第五四二０號不起訴處分確定後，復
    因施用第二級毒品安非他命案件，經觀察、勒戒後，認有繼續施用毒品之傾向，
    先送強制戒治，並由臺灣臺北地方法院檢察署檢察官聲請簡易判決處刑，嗣於九
    十年九月二十日，經臺灣臺北地方法院以九十年度易字第一二九六號判處有期徒
    刑六月確定。詎甲○○仍不知悔改，復基於施用第二級毒品之概括犯意，先後於
    （一）九十一年十一月一日上午十時許及九十一年十一月三日凌晨一、二時許，
    連續在其臺北市○○區○○街二三巷七號二樓住處施用第二級毒品安非他命；（
    二）自九十一年十一月一日起至九十一年十一月六日止，連續在其前揭住處，以
    將大麻摻入煙草吸食煙氣之方式，施用第二級毒品大麻，嗣於九十一年十一月六
    日下午二時許，為警持搜索票在臺北市○○區○○街三六八號十四樓之七查獲，
    並扣得安非他命一包（驗餘淨重零點零九公克）、大麻一包（煙草重零點八二公
    克，包裝重零點三三公克）及安非他命吸食器一組。
二、案經臺北市政府警察局北投分局報告臺灣士林地方法院檢察署檢察官偵查起訴。
    理  由
一、右揭犯罪事實，業據被告甲○○坦承不諱（見偵字第五三九號卷第一０一頁反面
    至第一０二頁及本院卷第四０頁），而被告九十一年十一月六日下午六時二十分
    許為警採得之尿液檢體，經送臺北市立療養院以酵素免疫學分析法及薄層層析法
    初驗，及送臺灣尖端先進生技醫藥股份有限公司濫用藥物檢驗中心以氣相層析質
    譜儀分析法檢驗結果，均呈安非他命陽性反應，再送國防部憲兵司令部刑事鑑識
    中心以氣相層析質譜分析法複驗結果，另呈大麻之陽性反應，有上開療養院煙毒
    尿液檢驗報告、檢驗中心檢驗報告及鑑識中心鑑驗通知書各一紙在卷可稽（分見
    偵字第五三九號卷第一四、一五、一一五頁）。此外，扣案之透明晶體一包經送
    臺北市政府警察局檢驗結果，含第二級毒品安非他命成分（驗餘淨重零點零九公
    克），有該局九十二年四月十四日北市鑑毒字第０一一號鑑驗通知書一件在卷可
    考（見偵字第五三九號卷第一０五頁），另扣案之煙草一袋經送法務部調查局檢
    驗結果，含第二級毒品大麻成分（煙草重零點八二公克，包裝重零點三三公克）
    ，亦有該局調科壹字第０四０００三二二五號鑑驗通知書一紙在卷可稽（見偵字
    第五三九號卷第一一二頁）。綜上，被告自白於前揭時間、地點施用第二級毒品
    安非他命、大麻之犯行，堪認與事實相符。而被告前因施用毒品案件，經觀察、
    勒戒後，認無繼續施用毒品之傾向，由臺灣板橋地方法院檢察署檢察官於八十八
    年三月二十三日，以八十八年度偵字第五四二０號不起訴處分確定，復因施用毒
    品案件，經觀察、勒戒後，認有繼續施用毒品之傾向，先送強制戒治，並由臺灣
    臺北地方法院於九十年八月三十一日，以九十年度易字第一二九六號判處有期徒
    刑六月確定，有臺灣高等法院被告全國前案紀錄表、上開不起訴處分書及刑事判
    決書影本附卷可考。本件被告三犯施用毒品事證明確，犯行堪以認定，應依法論
    科。
二、按本件被告甲○○行為後，毒品危害防制條例業於九十二年七月九日經總統令修
    正公布，而於九十三年一月九日生效施行，經核被告所為，本應係犯修正前毒品
    危害防制條例第十條第二項施用第二級毒品罪及第十一條第二項持有第二級毒品
    罪，而毒品危害防制條例經上開修正公佈後，該條例第十條第二項及第十一條第
    二項之規定並無更易，經比較新舊法結果，被告所犯前開之罪，依修正後之同法
    第十條第二項及第十一條第二項之規定，刑罰與修正前同條規定相同，並無不利
    ，是依刑法第二條第一項前段規定，自應適用修正後毒品危害防制條例第十條第
    二項及第十一條第二項之規定。又依從刑從屬於主刑之原則，有關扣案違禁物之
    沒收，亦應適用修正後毒品危害防制條例第十八條之規定。核被告所為，係犯修
    正後毒品危害防制條例第十條第二項之施用第二級毒品罪。被告因施用第二級毒
    品安非他命、大麻而分別持有第二級毒品安非他命、大麻之行為，其持有之低度
    行為均為施用之高度行為所吸收，不另論罪。又其先後多次施用第二級毒品之犯
    行，時間緊接，所犯係構成要件相同之罪名，顯均係基於概括犯意為之，屬連續
    犯，皆應依刑法第五十六條規定，論以一施用第二級毒品罪，並依法加重其刑。
    末查被告前曾受如事實欄所載有期徒刑之執行完畢，有臺灣高等法院被告全國前
    案記錄表可按，其受有期徒刑執行完畢後，五年內再犯本件有期徒刑以上之罪，
    為累犯，應依刑法第四十七條之規定遞加重其刑。爰審酌施用毒品雖屬個人自殘
    行為，然考量被告已三犯施用毒品案件，顯缺乏法治觀念，且自制能力甚差，易
    受外界影響，亟需較長時間與原有生活環境隔離，方足以斷絕此足以導致精神障
    礙及生命危險之成癮性藥物，及其犯罪後坦承犯行等一切情狀，量處如主文所示
    之刑。扣案之安非他命一包（驗餘淨重零點零九公克）、大麻一包（淨重零點八
    二公克），乃查獲之毒品，不問屬於犯人與否，均應依修正後毒品危害防制條例
    第十八條第一項前段宣告沒收銷燬。扣案之吸食器一組，雖非專供施用毒品之器
    具，另大麻外包裝（重零點三三公克）既得與大麻分別鑑析重量，即非與大麻難
    以析離，尚不得依修正後毒品危害防制條例第十八條第一項前段宣告沒收（最高
    法院九十二年台上字第六九一一號判決參照），然此為被告所有並供施用安非他
    命及大麻之用，為被告自承在卷，應依刑法第三十八條第一項第二款規定宣告沒
    收。
據上論斷，應依刑事訴訟法第二百七十三條之一第一項、第二百九十九條第一項前段
，修正後毒品危害防制條例第十條第二項、第十八條第一項前段，刑法第二條第一項
前段、第十一條、第三十八條第一項第二款、第四十七條、第五十六條，判決如主文
。
本案經檢察官謝榮林到庭執行職務。
中      華      民      國    九十三    年      二      月    二十七    日
                                    臺灣士林地方法院刑事第四庭
                                        法  官  許  碧  惠
右正本證明與原本無異。
如不服本判決，應於判決送達後十日內，向本院提出上訴狀。
                                        書記官  陳  美  英
中      華      民      國    九十三    年      二      月    二十七    日
附錄本判決論罪科刑依據之法條：
修正後毒品危害防制條例第十條第二項：
  施用第二級毒品者，處三年以下有期徒刑。
